【裁判字號】    89,訴緝,159
【裁判日期】    901128
【裁判案由】    違反麻醉藥品管理條例
【裁判全文】
臺灣臺北地方法院刑事判決                        八十九年度訴緝字第一五九號
    公  訴  人  臺灣臺北地方法院檢察署檢察官
    被      告  丁○○
    指定辯護人  甲○
右列被告因違反麻醉藥品管理條例案件，經檢察官提起公訴（八十八年度偵字第七六
五七號），甲○判決如左：
    主      文
丁○○無罪。
    理      由
一、公訴意旨略以：被告丁○○係貴華之女友，與己○○共同基於非法販賣安非他
    命之概括犯意，推由貴華向姓名不詳之人購買安非他命後，再以電子秤分裝，
    以0000000000號行動電話作為販賣聯絡工具。自八十七年三月間起至
    同年五月九日止，在台北市及台北縣土城市二人連續以每包新台幣（下同）二千
    元至五千元之價格非法販賣予乙○○、戊○○及詹裕誠非法吸用。於八十七年五
    月九日零時三十五分許，在台北市○○○路五○二號八樓Ｂ室經警當場查獲乙○○持有含安非他命殘渣之空袋一個、吸食用燈泡一個，乙○○供出安非他命係向
    丁○○、貴華購得，經乙○○打0000000000號行動電話向貴華、
    丁○○佯裝購買安非他命，約定同日上午六時於台北市○○○號○段一三七巷內
    新興公園旁交付安非他命，丁○○、貴華乃駕車將分裝之安非他命二包及磅秤
    一個攜帶於車上，於約定之上述時間前往上址擬交易之際，為警當場查獲，並扣
    得安非他命二包、磅秤一個，貴華趁機逃逸，因認被告涉犯麻醉藥品管理條例
    第十三條之一第二項第一款非法販賣麻醉藥品之罪嫌。
二、按犯罪事實應依證據認定之，無證據不得推定其犯罪事實。又不能證明被告犯罪
    者，應諭知無罪之判決，刑事訴訟法第一百五十四條、第三百零一條第一項分別
    定有明文。又被告之自白，不得作為有罪判決之唯一證據，仍應調查其他必要之
    證據，以察其是否與事實相符；且認定被告不利之事實，須依積極證據，苟積極
    證據不足為不利於被告事實之認定時，即應為有利於被告之認定。最高法院三十
    年上字第八一六號分別著有判例。
三、本件公訴人認被告涉犯右開罪嫌，係以被告於警詢時之自白，及證人乙○○、戊○○、詹裕誠於警詢及偵查中之證述，與扣案之安非他命二包、磅秤一個，偵查
    卷所附臨檢紀錄表、刑事案件報告單、乙○○、戊○○、詹裕誠尿液檢驗報告書
    三紙為主要論據。訊據被告堅詞否認有與己○○共同販賣安非他命之犯行，辯稱
    ：當天我與戊○○被警查獲時，是因為貴華說要先送戊○○回家，再送我回家
    ，我當時在車上睡覺，並不知道  貴華跟何人約在公園旁邊，後來貴華跑掉，
    我們就被抓了；在警詢中警察要我招出己○○，當時我很累、頭腦不清楚才會承
    認，安非他命和磅秤是貴華的，我沒有幫貴華分裝，他與他朋友之間的事我
    不知道；0000000000號行動電話是貴華使用的，我沒有使用過，當
    天所開的車好像是己○○租的，不是我提供的；安非他命不是放在我家，貴華
    會跑到我家用安非他命，但是不會放在我家等語。
四、經查：
（一）本件證人詹裕誠固於偵查中，經檢察官訊問：「安非他命向誰買？」，答稱：
      「貴華，丁○○是他女友，他們都一起」；又問：「如何向貴華、丁○○
      買『安』？」，答稱：「打貴華的電話0000000000，向他買過四
      、五次，．．．，他都會約在外面，丁○○會在旁邊」，依證人詹裕誠前開證
      述，僅能證明詹裕誠向己○○購買安非他命時曾見過被告，實無法證明被告參
      與共同販賣安非他命之行為；且證人詹裕誠嗣於甲○審理時經甲○就其購買安
      非他命之情節詳細訊問後證稱：其所吸安非他命來自於丁○○她男朋友，沒有
      向丁○○買過，錢是交阿華，安非他命也是『阿華』交付等語（見甲○八十九
      年一月十九日訊問筆錄），證人購買安非他命，連絡交錢之對象均係貴華，
      足認證人詹裕誠交易安非他命之對象係貴華，而非被告。至於詹裕誠在甲○
      訊問時雖證稱：安非他命大多放於丁○○住處云云，惟查本件僅於八十七年五
      月九日查獲當日，在台北市○○○路○段新興公園旁現場共查獲安非他命三包
      ，有台北市警察局中山分局刑事案件報告單附卷可憑，並無在被告丁○○住處
      安非他命之事實，證人詹裕誠證稱安非他命大多放在丁○○住處之事實，即乏
      其他積極證據佐證，實難援引為不利於被告之認定。
（二）次查，證人戊○○、乙○○雖在警詢中均證稱：向貴華及丁○○二人購買安
      非他命云云，惟證人戊○○於八十七年五月九日檢察官初訊時證稱：當天凌晨
      五點，伊與綽號「小白」的朋友在喝酒，因貴華呼叫伊，找伊打麻將，但伊
      說要回家，而某說要去林森北路，所以順便載伊，伊坐某之車子，當時丁○○在裡面，後來在新興公園，警察來時，伊還在車內睡覺等語；且於甲○訊
      問時復證稱：伊有跟貴華買過安非他命，不是向丁○○購買，伊跟丁○○不
      熟，只知道他們是男女朋友，伊在警詢中是跟警察說向貴華買的，為何會扯
      到被告，伊跟貴華買安非他命時都是伊打電話給貴華，丁○○沒有接過電
      話，伊去拿安非他命時丁○○也沒有在場等語；證人乙○○於甲○訊問時則證
      稱：伊沒有跟被告買安非他命，是跟被告之男友貴華買的，錢也是交給貴
      華，伊打電話給貴華時，被告未曾接過，伊不認識被告等語；經核，證人戊○○、乙○○於警訊時僅籠統作證向貴華與丁○○購買安非他命，且知丁○○為貴華之女友，惟究竟渠等連絡購買安非他命時，被告丁○○分擔之工作
      為何，則無詳細說明，是否渠等認為丁○○為貴華之女友，而作出向丁○○
      購買安非他命之供證，不無疑問，而證人於甲○審理時均堅稱其購買安非他命
      連絡交易之對象均為貴華，自難認被告丁○○有共同參與販賣安非他命予證
      人戊○○、乙○○之行為。
（三）復查，證人貴華於甲○訊問時雖先證稱扣案之安非他命係被告所有云云，惟
      證人貴華為本案共同嫌疑人，其所為不利於被告之供述，其可信性程度已較
      通常證人之證言為低，且其在與被告當庭對質後，改稱安非他命實係伊所有，
      伊拿安非他命到車上被告並不知情等語（見甲○八十九年十二月十三日訊問筆
      錄），是被告丁○○辯稱安非他命係貴華所有，即屬可採。又查，依據台北
      市政府警察局中山分局刑事案件報告單犯罪事實欄之記載：「警方再循線查緝
      上游販毒者，在八十七年五月九日六時，於北市○○○路○段新興公園旁，當
      場逮捕到販毒共犯丁○○、戊○○，並在所駕之自小客ＦＦ－六０二三內，當
      場起獲安非他命三包，販毒用之電子秤一只，主嫌貴華則趁亂逃逸，在逃中
      」，且查車號ＦＦ─六○二三號自小客車於八十七年一月間發照，車主登記為
      翔順小客車租賃有限公司，有交通部公路局台北區監理所九十年一月四日八九
      北監一字第八九三四一二六號函附汽車車籍查詢電腦資料附卷足憑，足證案發
      當時該車亦非被告丁○○所有；佐以證人乙○○證稱：八十七年五月九日當天
      是與貴華連絡，伊約他過來，警察就下去埋伏，沒有與丁○○交談等情，足
      認貴華顯然是當日真正販賣交易之人，其才會在警方圍捕時，立刻警覺而得
      以當場逃脫，是被告丁○○於甲○審理時辯稱，伊當時在車上睡覺，尚非不可
      採信，即難認被告丁○○與貴華就販賣安非他命行為有犯意之連絡，雖被告
      丁○○於警訊時自白與貴華共同販賣安非他命，惟經調查上開事證，尚難認
      被告丁○○於警訊時之自白與事實相符，自難援引為犯罪之證據。此外，復查
      無其他積極證據足認被告確有公訴人所指之犯行，不能證明被告犯罪，依法應
      諭知無罪之判決。
據上論斷，應依刑事訴訟法第三百零一條第一項，判決如主文。
本案經檢察官丙○○到庭執行職務。
中      華      民      國      九十      年      十一    月   二十八   日
                                      臺灣臺北地方法院刑事第三庭
                                          法  官  吳  淑  惠
右正本證明與原本無異。
如不服本判決，應於判決送達後十日內向甲○提出上訴狀(應抄附繕本)。告訴人或被
害人如對於本判決不服者，應具備理由請求檢察官上訴，其上訴期間之計算係以檢察
官收受判決正本之日期為準。
                                          書記官  林  淑  卿
中      華      民      國      九十      年      十一    月   二十八   日


司法院資訊處製作；財團法人民間司法改革基金會備份。
